臺灣高等法院刑事裁定　　　　　　　　　　94年度抗字第92號
　　抗　 告　 人
　　即再審聲請人　甲○○
　　即受判決人
上列抗告人因傷害案件，不服台灣桃園地方法院93年聲簡再字第
8號，中華民國94年1月15日裁定（聲請簡易處刑案號：台灣桃園
地方法院檢察署92年度偵字第14332號；原審案號：台灣桃園地
方法院92年度壢簡字第1831號、93年度簡上字第114號），提起
抗告，本院裁定如下：
    主  文
抗告駁回。
    理  由
一、抗告人聲請意旨略以：抗告人即再審聲請人自警詢、偵查迄
    法院審理時之供述，皆始終如一，而證人陳翠里、周靜英、
    羅義銘、周瑞敏前後所述不一，就事發的先後順序，案發的
    時間順序，及針對陳翠里傷害之過程，證言先後不一，其證
    言顯屬虛偽，原確定判決認定「羅義銘傷害，陳翠里、周靜
    英為誤傷」，然觀之被告、相關證人筆錄均無此記載，顯有
    判決理由不備之違法，爰依刑事訴訟法第420條第1項第 2款
    、第6款（聲請書誤載為第420條第2、6項）之規定，聲請再
    審，請撤銷原確定判決云云。
二、按刑事訴訟法第420條第1項第2款：原判決所憑之證言、鑑
    定或通譯以證明其為虛偽者，得聲請再審。此所稱之證明，
    應以原判決所憑之證言、鑑定或譯述，業經另案確定判決證
    明為虛偽，或其刑事訴訟不能開始或續行，非因證據不足者
    為限，此觀同條第二項規定至明（最高法院69年台抗字第35
    2 號判例前段意旨參看）。本件抗告人雖質疑證人陳翠里、
    周靜英、羅義銘、周瑞敏之證言為虛偽不實，然證人陳翠里
    等人，既非因死亡以致偽證案件之刑事訴訟不能開始或續行
    ，其等證言復未經另案確定判決認定為虛偽，則本件抗告人
    援引刑事訴訟法第420 條第1 項第2 款規定聲請再審，於法
    即有未合。
三、再按刑事訴訟法第420條第1項第 6款所謂發現之新證據，係
    指該項證據，事實審法院於判決前因未經發現，不及調查斟
    酌，至其後始行發現者而言，若判決前已經當事人提出或聲
    請調查證據，經原判決捨棄不採者，即非該條款所謂發現之
    新證據，不得據為聲請再審之原因（最高法院35年特抗字第
    21號、50年台抗字第104號判例、71年台抗字第506號裁定意
    旨參看）。查原確定判決就抗告人所指之陳翠里、周靜英、
    羅義銘、周瑞敏等證人，均已踐行詰問證人之調查證據程序
    ，並說明其採證之理由（見原確定判決第4頁至第12頁）。
    是則，本件抗告人所主張者，亦不合刑事訴訟法第420條第1
    項第6 款所謂之「發現確實之新證據」。至抗告人另指原確
    定判決有認定犯罪事實不依證據之違法，及認定犯罪事實與
    卷證不符之違法云云，屬原判決是否違背法令之問題，非再
    審之範疇，不得據為聲請再審之事由。
四、綜上所述，抗告人提出本件聲請，欠缺法定再審事由，原法
    院駁回其聲請，洵無不合。本件抗告，仍執陳詞，指摘原裁
    定不當，為無理由，應予駁回。
五、爰依刑事訴訟法第412條，裁定如主文。
中　　華　　民　　國　　94　　年　　2 　　月　　18　　日
                  臺灣高等法院刑事第16庭
                            審判長法  官  曾德水
                                  法  官  江國華
                                  法  官  杜惠錦
以上正本證明與原本無異。
不得再抗告。
                                  書記官  洪雪娥
中　　華　　民　　國　　94　　年　　2 　　月　　18　　日
